臺灣高雄地方法院民事裁定　　　　　　　 95年度抗字第297號
抗　告　人　高雄區中小企業銀行股份有限公司
法定代理人　甲○○
相　對　人　荷商柯企第三資產管理股份有限公司台灣分公司
法定代理人　丙○○
訴訟代理人　乙○○
上列抗告人因與相對人間拍賣抵押物事件，對於民國95年11月8
日本院95年度拍字第2673號所為裁定提起抗告，裁定如下：
    主  文
原裁定廢棄。
相對人在第一審之聲請駁回。
聲請及抗告程序費用新台幣參仟元由相對人負擔。
    理  由
一、按不動產所有人設定抵押權後，將不動產讓與他人者，依民
    法第867 條但書規定，其抵押權不因此而受影響，抵押權人
    得本於追及其物之效力實行抵押權。系爭不動產既經抵押人
    讓與他人而屬於受讓之他人所有，則因實行抵押權而聲請法
    院裁定准許拍賣該不動產時，自應列受讓之他人為相對人，
    最高法院74年度台抗字第431 號著有判例。
二、抗告人抗告意旨略以：抗告人在原審於民國95年11月28日裁
    定之前，早已於同年8 月17日將系爭抵押權標的物即坐落高
    雄縣岡山鎮○○○段第1190、1201、1206、1206─1 地號土
    地的所有權（以下簡稱系爭土地）移轉登記予他人，惟原裁
    定仍誤認抗告人為系爭土地之所有權人，因而准許相對人對
    抗告人拍賣抵押物之聲請顯有不當，爰依法提起抗告請求廢
    棄原裁定等語。
三、經查：系爭土地係於90年11月7 日由所有權人高雄區中小企
    業銀行股份有限公司設定抵押予台灣中小企業銀行股份有限
    公司，又該抵押權於94年9 月22日移轉予相對人，但系爭土
    地所有權則於95年8 月17日移轉予訴外人黃清益、黃阿榮、
    黃清安、黃喜男共有（應有部分各1/4） ，其等並復於95年
    11 月17 日信託登記予訴外人薛文益，而原裁定係於95年11
    月28 日 由相對人以高雄區中小企業銀行股份有限公司為相
    對人向本院聲請准予拍賣抵押物，並為本院為准予拍賣之裁
    定乙節，此有抗告人提出之系爭土地登記謄本1 份為證，並
    經本院並查閱原卷及系爭土地登記謄本、異動索引等無訛，
    是抗告人於原審裁定時對於系爭土地既確已非所有權人，參
    照前揭判例意旨，相對人為拍賣抵押物裁定時，自須以該受
    讓土地所有權之他人為對造，原裁定准許相對人之前開聲請
    自有未合，抗告意旨指摘原裁定不當，求予廢棄，為有理由
    ，爰由本院廢棄原裁定，並駁回相對人於原審之聲請。
四、據上論結，本件抗告為有理由，爰依非訟事件法第46條、第
    21條第2 項、第24條第1 項，民事訴訟法第492 條、第78條
    ，裁定如主文。
中　　華　　民　　國　　96　　年　　1 　　月　　30　　日
                      民事第四庭審判長法  官   黃宏欽
                                      法  官   黃宣撫
                                      法　官   古振輝
以上正本證明與原本無異
本裁定不得抗告。
                                      書記官  陳展榮
中　　華　　民　　國　　96　　年　　1 　　月　　30　　日
